最高法院刑事裁定　　　　　　　　　 111年度台抗字第1052號
抗　告　人　李建億



上列抗告人因加重詐欺等罪案件，不服臺灣高等法院高雄分院中
華民國111年6月30日定應執行刑之裁定（111年度聲字第584號，
聲請案號：臺灣高等檢察署高雄檢察分署111年度執聲字第273號
），提起抗告，本院裁定如下：
    主  文
抗告駁回。
    理  由
本件原裁定以：抗告人即受刑人李建億犯原裁定附表編號1至8
  （以下僅記載編號序列）所示25罪，經臺灣高雄地方法院及原
  審法院先後判處各該編號「宣告刑」欄所示之有期徒刑（以下
  所載主刑種類皆同），均經分別確定在案。茲檢察官聲請就該
  25罪合併定其應執行之有期徒刑，核屬正當，而裁定抗告人應
  執行7年。
抗告意旨略稱：法院裁定應執行刑時，除須符合法律規定範圍
  之外部界限，亦應考量法律目的、法律秩序理念所在之內部界
  限。又刑法第56條連續犯刪除後，雖回歸數罪併罰，然此時法
  院除不得逾越法律規定範圍之外部界限，亦應遵守比例原則及
  公平正義原則之規定，尤重在教化之功能，而非僅在實現報應
  定義之觀念，並應避免過重而不合理情形。參諸法院實務，有
  販賣毒品5次共判75年定應執行18年6月、強盜6 件共判33年定
  應執行6年半左右等案例，本件定應執行刑僅減少2年3 月，已
  違反責任遞減原則、比例原則及罪刑相當原則，而未受到合理
  寬減，顯有過重，請給予抗告人從輕且有利之裁定，以啟自新
  等語。
惟按：裁判確定前犯數罪者，併合處罰之。數罪併罰，分別宣
  告多數有期徒刑者，於各刑中之最長期以上，各刑合併之刑期
  以下，定其刑期，但不得逾30年，刑法第50條第1 項前段、第
  51條第5款分別定有明文。次按刑事訴訟法第370條第2項、第3
  項，已針對第二審上訴案件之定應執行刑，明定有不利益變更
  禁止原則之適用；而分屬不同案件之數罪併罰有應更定執行刑
  之情形，倘數罪之刑，曾經定應執行刑，再與其他裁判宣告之
  刑定應執行刑時，在法理上亦同受此原則之拘束。亦即，另定
  之執行刑，其裁量所定之刑期，不得較重於前定之執行刑加計
  後裁判宣告之刑或所定執行刑之總和。又數罪併罰定應執行刑
  之案件，係屬法院自由裁量之事項，法院所為刑之酌定如未逾
  越上開規定之外部界限、定應執行刑之恤刑目的及不利益變更
  禁止原則，即不得指為違法。
㈠原裁定所論述檢察官聲請就編號1至8所示25罪定應執行之有期
  徒刑乙節，有卷內資料可稽。又其中編號1至2曾經定應執行 2
  年、編號3至6部分曾經定應執行4年2月、編號7 部分曾經定應
  執行1年8月、編號8部分曾經定應執行1年5月，合計為9年3 月
  ；原裁定於編號1至8所示25罪各刑中之最長期（2年8月）以上
  ，各刑合併之刑期（30年2月）以下，酌定其應執行7年，並無
  逾越法律規定之外部界限、定應執行刑之恤刑目的及不利益變
  更禁止原則之情事，應係法院裁量職權之適法行使，於法並無
  不合。
㈡個案情節不一，尚難比附援引。而執行刑之酌定，尤無必須按
  一定比例、折數衡定之理；是無從引用他案酌定應執行刑之比
  例，作為本案酌定之刑是否適法之判斷基準。
㈢上開抗告意旨所指各節，無非祇憑抗告人個人主觀意見，對原
  裁定適法裁量權之職權行使，任意指摘，實難認為可採。又原
  裁定並無應予撤銷更為裁定之事由，抗告意旨另請本院重新酌
  定應執行刑乙節，亦屬無據。
綜上，應認本件抗告為無理由，予以駁回。  
據上論結，應依刑事訴訟法第412條，裁定如主文。
中    華    民    國   111    年    8     月    11    日
                  刑事第四庭審判長法  官  林  立  華  
                                  法  官  謝  靜  恒  
                                  法  官  林  瑞  斌  
                                  法  官  王  敏  慧  
                                  法  官  李  麗  珠  
本件正本證明與原本無異
                                  書記官
中    華    民    國   111    年    8     月    16    日